【裁判字號】    99,消債更,223
【裁判日期】    990701
【裁判案由】    聲請更生程序
【裁判全文】
臺灣高雄地方法院民事裁定           99年度消債更字第223號
聲  請  人  甲○○
上列當事人因消費者債務清理事件聲請更生，本院裁定如下：
    主  文
債務人甲○○自民國九十九年七月一日下午四時起開始更生程序
。
命司法事務官進行本件更生程序。
    理  由
一、聲請意旨略以：聲請人因消費借貸、信用卡或現金契約對金
    融機構負有債務達新台幣（下同）2,492,163 元，前未曾依
    「中華民國銀行公會會員辦理消費金融案件無擔保債務協商
    機制」協商成立。於消費者債務清理條例（下稱消債條例）
    施行後，聲請人向最大債權金融機構即陽信銀行股份有限公
    司（下稱陽信銀行）請求協商，惟協商不成立。因聲請人每
    月收入扣除必要生活費用後，所餘不足清償債務，而有不能
    清償債務或有不能清償債務之虞之情形。聲請人所負無擔保
    或無優先權之債務總額並未逾1,200 萬元，復未經法院裁定
    開始清算程序或宣告破產，爰依法聲請更生等語。
二、按債務人不能清償債務或有不能清償之虞者，得依消費者債
    務清理條例所定更生或清算程序，清理其債務。次按債務人
    無擔保或無優先權之債務總額未逾1,200 萬元者，於法院裁
    定開始清算程序或宣告破產前，得向法院聲請更生。又按法
    院開始更生程序之裁定，應載明其年、月、日、時，並即時
    發生效力。末按法院裁定開始更生或清算程序後，得命司法
    事務官進行更生或清算程序，必要時得選任律師、會計師或
    其他適當之自然人或法人一人為監督人或管理人。消債條例
    第3 條、第16條第1 項、第42條第1 項、第45條第1 項分別
    定有明文。
三、經查：
  (一)聲請人於本件更生聲請前，未曾依「中華民國銀行公會會員
    辦理消費金融案件無擔保債務協商機制」協商成立，嗣於消
    債條例施行後向最大債權金融機構陽信銀行請求協商而未成
    立，有前置協商不成立通知書在卷可稽（見本院卷第23頁）
    ，此部分事實，應可信為真實。
  (二)聲請人為一般消費者，曾擔任星際珠寶有限公司董事，該公
    司於民國84年間已擅自歇業他遷不明，並於94年間通報主管
    機關撤銷登記，有財政部高雄市國稅局鼓山稽徵所函覆附卷
    為憑（見本院卷第68頁）。聲請人目前負債總額為2,492,16
    3 元，均為金融機構無擔保或無優先權之債務，聲請人名下
    無任何財產。96年、97年度所得分別為159,146 元、191,51
     8元，有財產及收入狀況說明書、債權人清冊、財政部高雄
    市國稅局96年、97年度綜合所得稅各類所得資料清單、財產
    歸屬資料清單附卷可查（見本院卷第6 至8 、9 至10、24至
    25頁），又聲請人目前任職於大東山珊瑚寶石股份有限公司
    ，99年1 月至3 月、5 至12月薪資均為20,000元，亦有員工
    薪資單在卷足憑（見本院卷第51至55頁）。再聲請人現居於
    高雄市，此有戶籍謄本1 紙可稽（見本院卷第29頁），其所
    負擔生活費用應依內政部社會司所公布之99年度最低生活費
    用為11,309元，逾此部分尚無可採。則聲請人依目前每月收
    入約20,000元，於扣除個人必要生活費用11,309元後，顯無
    法負擔最大債權金融機構陽信銀行所提出之還款方案即分18
    0 ，利率8 ％，每期還款24,255元，其主張有不能清償債務
    之情形，應可認定。
四、綜上所述，聲請人係一般消費者，曾擔任星際珠寶有限公司
    董事，該公司現已撤銷登記，其已達不能清償債務之程度，
    所負無擔保或無優先權之債務在1,200 萬元以下，與最大債
    權金融機構協商不成立，且未經法院裁定開始清算程序或宣
    告破產，另查無消費者債務清理條例第6 條第3 項、第8 條
    或第46條所定應駁回更生聲請之事由存在，聲請人更生之聲
    請，核屬有據，應予准許。並命司法事務官進行本件更生程
    序。
五、依消費者債務清理條例第16條第1 項、第45條第1 項，裁定
    如主文。
中    華    民    國    99    年    7     月    1     日
                  民事第三庭  法  官  洪能超
以上正本係照原本作成。
本件不得抗告。
本件於99年7月1日下午4時公告。
中    華    民    國    99    年    7     月    1     日
                              書記官  火秋予
附表一：無擔保債權人清冊
┌──┬────────────┬────────┐
│編號│債權人                  │金額（新臺幣）  │
├──┼────────────┼────────┤
│一  │陽信銀行                │1,472,000元     │
├──┼────────────┼────────┤
│二  │中國信託銀行            │427,670元       │
├──┼────────────┼────────┤
│三  │兆豐銀行                │109,798元       │
├──┼────────────┼────────┤
│四  │花旗銀行                │328,348元       │
├──┼────────────┼────────┤
│五  │聯邦銀行                │154,347元       │
├──┴────────────┼────────┤
│合               計           │2,492,163元     │
└───────────────┴────────┘

司法院資訊處製作；財團法人民間司法改革基金會備份。
